【裁判字號】    92,小上,78
【裁判日期】    920627
【裁判案由】    侵權行為損害賠償
【裁判全文】
臺灣臺北地方法院民事裁定                          九十二年度小上字第七八號
    上  訴  人  乙○○
    被上訴人    富達證券投資顧問股份有限公司
    法定代理人  甲○○
    訴訟代理人  馬靜如律師
    訴訟代理人  李如龍律師
右當事人間侵權行為損害賠償事件，上訴人對於本院臺北簡易庭第一審判決（九十二
年四月二日，九十二年度北小字第一五四號），提起上訴，本院裁定如左：
    主  文
上訴駁回。
第二審訴訟費用新台幣壹仟玖佰玖拾元由上訴人負擔。
    理  由
一、按：
  (1)對於小額（訴訟標的金額或價額在新台幣（以下同）十萬元以下之訴訟）程序之
    第一審裁判上訴，非以其判決違背法令為理由，不得為之；其上訴狀內應記載上
    訴理由，表明原判決所違背之法令及其具體內容，或依訴訟資料可認為原判決有
    違背法令之具體事實，民事訴訟法第四百三十六條之二十四、第四百三十六條之
    二十五定有明文。
  (2)故當事人對於小額訴訟事件提起上訴，如依第四百六十八條之規定，以第一審判
    決有不適用法規或適用法規不當為上訴理由時，其上訴狀或理由書應有具體之指
    摘，並揭示該法規之條項或其內容，若係成文法以外之法則（如經驗法則、論理
    法則、證據法則），應揭示該法則之旨趣，倘為司法院解釋或最高法院之判例，
    則應揭示該判解之字號或其內容，如以民事訴訟法第四百六十九條所列第一款至
    第五款情形為上訴理由時，其上訴狀或理由書應揭示合於該條款之事實（二十八
    年聲字第二二五號判例、七十年臺上字第七二０號判例意旨參照）。上訴狀或理
    由書如未依此項方法表明，或其所表明者顯與法條規定之情形不相符時，即難認
    為已對第一審判決之違背法令有具體之指摘，其上訴自難認為合法。
  (3)上訴人對第二審判決提起上訴，雖以該判決違背法令為由，惟核其上訴理由狀所
    載內容，係就原審取捨證據、認定事實之職權行使，指摘其為不當，而非具體表
    明合於不適用法規、適用法規不當、或民事訴訟法第四百六十九條所列各款之情
    形，難認對該判決之如何違背法令已有具體之指摘，依首揭說明，應認其上訴為
    不合法（參見最高法院九十年度台上字第一０四八號判決）。
二、上訴人主張：原判決認定事實、適用法令違誤。被告確有過失，應負侵害姓名權
    之損害賠償責云云。（見九十二年四月十一日上訴狀）
三、經調查：上訴人僅泛稱原判決違背法法令云云，純係就原審取捨證據、認定事實
    之職權行使，指摘其為不當，而非具體表明合於不適用法規、適用法規不當、或
    民事訴訟法第四百六十九條所列各款之情形；依照首段說明，本件上訴不合法，
    應予駁回。
四、本件訴訟費用額如下：
    第二審裁判費  ：一六五三元
    第二審送達郵費：三四０元
    合      計    ：一九九三元
五、結論：依民事訴訟法第四百三十六條之三十二第二項、第四百四十四條第一項前
    段、第四百三十六條之三十二第一項、第四百三十六條之十九、第九十五條、第
    七十八條，裁定如主文。
中      華      民      國    九十二    年      六      月    二十七    日
                                    臺灣臺北地方法院民事第二庭
                                        審判長法官  丁蓓蓓
                                              法官  劉素如
                                              法官  吳燁山
右為正本係照原本作成。
不得抗告。（參見民事訴訟法第四百三十六條之三十）
中      華      民      國    九十二    年      六      月    二十七    日
                                            書記官  柯月英


司法院資訊處製作；財團法人民間司法改革基金會備份。
